【裁判字號】    99,易,204
【裁判日期】    990830
【裁判案由】    竊盜
【裁判全文】
臺灣基隆地方法院刑事判決               99年度易字第204號
公  訴  人  臺灣基隆地方法院檢察署檢察官
被      告  乙○○
上列被告因竊盜案件，經檢察官提起公訴（99年度偵字第796號
、第832號），因被告於準備程序中為有罪之陳述，經本院裁定
改以簡式審判程序審理，判決如下：
    主  文
乙○○攜帶兇器竊盜，累犯，處有期徒刑玖月；又攜帶兇器竊盜
，累犯，處有期徒刑捌月。應執行有期徒刑壹年參月。
    事  實
一、乙○○前因竊盜案件，經本院以96年度基簡字第1187號判決
    判處有期徒刑4月確定；又因4次施用第一級毒品、2次施用
    第二級毒品案件，經本院以96年度訴字第1198號判決就其施
    用第一級毒品部分均判處有期徒刑7月，就其施用第二級毒
    品部分均判處有期徒刑3月確定；再因加重竊盜未遂案件，
    經本院以96年度易字第786號判決判處有期徒刑5月確定；復
    因施用第一級毒品案件，經本院以97年度訴字第406號判決
    判處有期徒刑7月確定，其因上開各案件所處之刑，嗣經本
    院以97年度聲字第512號裁定合併應執行有期徒刑2年3月確
    定，於民國96年12月21日入監執行，98年12月7日縮刑期滿
    執行完畢。
二、詎乙○○猶不知悔改，復分別基於意圖為自己不法所有之竊
    盜犯意，先後為下列竊盜行為：
(一)、於99年1月19日上午9時30分許，騎乘向不知情之黃聖斌借用
    其母黃楊麗芳所有之車牌號碼JB9-826重機車，行經基隆市
    ○○路303號前人行道上，因認有機可乘，以其所有客觀上
    對生命、身體具危險性、足供兇器使用之螺絲起子1支，擊
    破毀損丁○○所有之車牌號碼326–LN號營業小客車右後車
    門三角窗玻璃，再以手伸進去打開車門進入車內，竊取VCD
    遙控器1支、衛星導航1部及現金新臺幣400元（總值約1萬元
    ），得手後騎乘機車逃逸。
(二)、於99年1月20日上午8時許，騎乘上開機車，行經基隆市○○
    路37號附近，因認有機可乘，以其所有客觀上對生命、身體
    具危險性、足供兇器使用之螺絲起子1支，打破丙○○所有
    之車牌號碼017–EM號營業小客車右後車門三角窗玻璃（毀
    損部分未據起訴），再以手伸進車內打開車門進入車內，竊
    取衛星派遣機1部（價值約2萬5000元），得手後騎乘機車逃
    逸，翌日並將螺絲起子棄置於基隆港裡。
三、案經基隆市警察局第二分局報告臺灣基隆地方法院檢察署檢
    察官偵查起訴。
    理  由
壹、程序事項：
一、按簡式審判程序、簡易程序及第376 條第1 款、第2 款所列
    之罪之案件外，第一審應行合議審判，刑事訴訟法第284 條
    之1定有明文，本件被告乙○○所犯之罪，核屬同法第376
    第2款之罪，是依上開規定，本件即非屬合議審判案件，合
    先敘明。
二、又被告所犯者非為死刑、無期徒刑、最輕本刑為3 年以上有
    期徒刑之罪或高等法院管轄第一審案件，其於準備程序進行
    中，先就被訴事實為有罪之陳述，經告知其簡式審判程序之
    旨，並聽取公訴人、被告之意見後，本院裁定改以簡式審判
    程序進行本案之審理，是本案之證據調查，依刑事訴訟法第
    273條之2之規定，即不受同法第159條第1項、第161條之2、
    第161條之3、第163條之1及第164條至第170條規定之限制。
貳、實體事項：
一、上開事實，業據被告乙○○於警詢、檢察官偵查及本院準備
    程序及審理時坦承在卷，核與證人即被害人丁○○、丙○○
    於警詢所指述情節相符，並據證人黃聖斌於警詢證述，該JB
    9-826重機車係登記其母親黃楊麗芳名下供其使用，被告於1
    月19日上午8時30分向其借用之事實，且有翻拍監視器錄得
    被告騎乘上開機車尋找作案目標及逃離現場畫面照片在卷可
    資佐證，足認被告之自白與事實相符，可以採信。綜上，本
    案事證明確，被告之犯行洵堪認定，應依法論科。
二、被告所攜帶螺絲起子，依通常社會觀念，足以殺傷人生命、
    身體之器械，顯為具有危險性之兇器，應認為兇器（79年台
    上字第5253號判例參照）。核被告乙○○所為，2次均係犯
    刑法第321條第1項第3款之攜帶兇器加重竊盜罪。其犯罪事
    實二(一)部分，另涉犯刑法第354條毀損罪，其與攜帶兇器加
    重竊盜罪，係一行為觸犯上開罪名，為想像競合犯，應從一
    重之攜帶兇器加重竊盜罪處斷。又被告有如事實欄所示之有
    期徒刑執行完畢，此有臺灣高等法院被告前案紀錄表在卷可
    稽，其於執行完畢後5年內，故意再犯本案有期徒刑以上之
    罪，為累犯，應依刑法第47條第1項加重其刑。
三、爰審酌被告不以正當方法獲取財物，衡其素行、犯罪動機、
    犯罪目的、犯罪所用之方法、對被害人所生危害，且犯後坦
    承犯行等一切情狀，分別量處如主文所示之刑，並定應執行
    之刑。至於被告持以行竊之螺絲起子 1 支，被告供稱已丟
    棄基隆港裡，爰不予宣告沒收。
四、據上論斷，應依刑事訴訟法第284條之1第1項、第273條之1
    、第299條第1項前段，刑法第321條第1項第3款、第354條、
    第47條笫1項、第55條、第51條5款，判決如主文。
本案經檢察官甲○○到庭執行職務。
中    華    民    國    99    年    8     月    30    日
                  刑事第三庭法  官  陳伯厚
以上正本證明與原本無異。
如不服本判決應於收受送達後10日內向本院提出上訴書狀，並應
敘述具體理由；其未敘述上訴理由者，應於上訴期間屆滿後20日
內向本院補提理由書(均須按他造當事人之人數附繕本)「切勿逕
送上級法院」。
中    華    民    國    99    年    8     月    31    日
                            書記官  王惠萍
附錄論罪法條：
中華民國刑法第321條
（加重竊盜罪）
犯竊盜罪而有左列情形之一者，處 6 月以上、 5 年以下有期徒
刑：
一、於夜間侵入住宅或有人居住之建築物、船艦或隱匿其內而犯
    之者。
二、毀越門扇、牆垣或其他安全設備而犯之者。
三、攜帶兇器而犯之者。
四、結夥三人以上而犯之者。
五、乘火災、水災或其他災害之際而犯之者。
六、在車站或埠頭而犯之者。
前項之未遂犯罰之。
中華民國刑法第354條
（毀損器物罪）
毀棄、損壞前二條以外之他人之物或致令不堪用，足以生損害於
公眾或他人者，處 2 年以下有期徒刑、拘役或 5 百元以下罰金
。

司法院資訊處製作；財團法人民間司法改革基金會備份。
